【裁判字號】    89,上易,74
【裁判日期】    890322
【裁判案由】    傷害
【裁判全文】
臺灣高等法院高雄分院刑事判決                      八十九年度上易字第七四號
    上訴人
    即被告      甲○○
右上訴人因傷害案件，不服臺灣高雄地方法院八十八年度易字第二六九六號中華民國
八十八年十二月九日第一審判決（起訴案號：臺灣高雄地方法院檢察署八十八年度偵
字第一一○一二號），提起上訴，本院判決如左：
    主  文
上訴駁回。
    事  實
甲○○係高雄縣大寮鄉○○○路一四六號新豐混凝土公司之守衛，於民國八十七年十
月二十九日下午八時三十分許，該公司之司機乙○○自外打電話回公司，因乙○○認
甲○○不願接聽逕予掛斷，遂心生不滿，嗣於八十七年十月二十九日下午九時二十分
許，至新豐混凝土公司內與甲○○發生爭執，繼而互毆（乙○○傷害部分業經另案判
處有期徒刑二月確定），甲○○即基於傷害之犯意，出手毆打乙○○，致乙○○因此
受有右手第五掌骨近端骨折、左外耳裂傷○．五Ｘ○．一Ｘ○．二公分、右上臂瘀傷
三Ｘ三公分、左上臂瘀傷四Ｘ四公分及左下額瘀傷七Ｘ七公分等傷害。案經乙○○訴
請台灣高雄地方法院檢察署檢察官偵查起訴。
    理  由
一、訊據被告甲○○固不否認於右揭時、地因故與告訴人乙○○發生爭執之事實，惟
    矢口否認有何傷害犯行，辯稱：案發當時伊並未出手毆打告訴人，係告訴人出手
    毆打伊，欲抓住伊雙腳，伊乃推開告訴人，而告訴人於往後倒退時，因不慎跌倒
    成傷云云。然查，右揭事實業據告訴人乙○○於偵查中指述甚詳，並核與其所受
    傷勢相符。再告訴人所涉於案發當時因互毆傷害被告之犯行，業經判處有期徒刑
    二月確定在案，有台灣高雄地方法院八十八年易字第一四四○號及本院八十八年
    上易字第一三三九號刑事判決各乙份在卷足憑。又被告於原審審理中自承：案發
    當日伊用左手推開告訴人頭部，右手抓告訴人脖子，要將告訴人推開等語，而參
    以案發當時被告與告訴人因故發生爭執一情亦為被告所不爭執，堪認案發當時被
    告與告訴人間確因言語發生齟齬後，進而產生肢體衝突，於此情形下，被告心生
    不滿而亦有出手攻擊告訴人，衡常實非無可能。另被告主張其於案發當時亦互受
    有傷害一情，實則足認於案發當日被告與告訴人間係互毆彼此成傷，因無從分別
    何方先為不法侵害之行為，均不得主張防衛權，即被告既不能證明何人先行侵害
    ，且亦無法證明被告之攻擊行為係為排除告訴人攻擊行為所必須，告訴人自不得
    主張正當防衛（最高法院十七年上字第六八六號判例參照）。又查被告於本院八
    十九年一月二十六日之審判筆錄中雖主張告訴人之骨並沒有斷，隔天還是有來上
    班云云，然參酌證人施明和於八十九年二月十五日之訊問筆錄之證述並不能為告
    訴人無受傷之認定，再據臺灣省立屏東醫院屏醫甲診字第七三二號驗傷診斷書可
    知告訴人確受有傷害，是被告所辯顯係事後卸責之詞，不足為採，本件事證明確
    ，被告右揭傷害犯行洵堪認定。
二、核被告甲○○所為，係犯刑法第二百七十七條第一項之傷害罪。被告犯罪事證既
    明，原審法院乃依據刑法第二百七十七條第一項、第四十一條、罰金罰鍰提高標
    準條例第一條前段、第二條之規定，並審酌被告並無任何前科紀錄，有臺灣高雄
    地方法院檢察署刑案資料查註紀錄表及本院被告全國前案紀錄表在卷可稽，素行
    尚稱良好，惟被告因同事間口角糾紛即訴諸暴力，所為非是，對社會治安風氣亦
    產生危害，且於犯後極力否認犯行、態度難謂良好等一切情狀量處被告有期徒刑
    二月，並諭知以三百元折算一日易科罰金折算標準，其認事用法，均無不合，被
    告上訴意旨空言指摘原判決不當，顯無理由，應予駁回。
據上論結，應依刑事訴訟法第三百六十八條，判決如主文。
本案經檢察官林應華到庭執行職務。
中    華    民    國     八十九     年       三       月     二十二   日
                              臺灣高等法院高雄分院刑事第八庭
                                  審判長法官  蕭權閔
                                        法官  莊飛宗
                                        法官  洪兆隆
右正本證明與原本無異。
不得上訴。
                                      書記官  葉淑華
中    華    民    國     八十九     年       三       月    二十四    日
附錄本判決論罪科刑之法條：
刑法第二百七十七條第一項
傷害人之身體或健康者，處三年以下有期徒刑，拘役或一千元以下罰金。
                                                                     Ｊ


司法院資訊處製作；財團法人民間司法改革基金會備份。
